臺灣桃園地方法院刑事判決
110年度易字第1046號
公  訴  人  臺灣桃園地方檢察署檢察官 
被      告  徐漢城



            蕭永杰



上列被告因竊盜案件，經檢察官提起公訴（110年度偵字第37949
號、第38814號、第38824號、第38826號、第38827號），被告於
本院準備程序進行中，就被訴事實為有罪之陳述，經本院告知簡
式審判程序意旨，並聽取當事人之意見後，裁定依簡式審判程序
審理，判決如下：
    主  文
徐漢城犯竊盜罪，處有期徒刑肆月，如易科罰金，以新臺幣壹仟
元折算壹日；共同犯攜帶兇器竊盜罪，處有期徒刑壹年拾月；犯
結夥三人以上攜帶兇器毀越門窗竊盜未遂罪，處有期徒刑肆月，
如易科罰金，以新臺幣壹仟元折算壹日。得易科罰金部分，應執
行有期徒刑柒月，如易科罰金，以新臺幣壹仟元折算壹日。沒收
之宣告如附表編號一、二所示。
蕭永杰共同犯攜帶兇器竊盜罪，累犯，處有期徒刑壹年柒月；犯
結夥三人以上攜帶兇器毀越門窗竊盜未遂罪，累犯，處有期徒刑
伍月，如易科罰金，以新臺幣壹仟元折算壹日。沒收之宣告如附
表編號三、四所示。
    事  實
一、徐漢城意圖為自己不法之所有，基於竊盜之犯意，於民國11
    0年10月23日13時至18時間，以不詳方式進入根深企業公司
    （下稱根深公司）位於桃園市○鎮區○○路00號之辦公室（下
    稱A辦公室），徒手竊取置放在內之零錢1袋共新臺幣（下同
    ）959元及型號華碩筆記型電腦1臺得手。
二、徐漢城因進入A辦公室竊得上開財物，因而發現A辦公室內置
    放2個保險箱，遂委請不知情之友人何霈珊購買鐵撬，並邀
    同蕭永杰再次前往A辦公室竊取保險箱內之現金，蕭永杰允
    諾後，2人即共同意圖為自己不法之所有，基於竊盜之犯意
    聯絡，於110年10月23日19時許，以不詳方式進入A辦公室，
    由徐漢城持上開可當兇器使用之鐵撬撬開其中1個保險箱，
    並竊得保險箱內現金共330萬元得手，隨即迅速離去，嗣徐
    漢城分得200萬元，蕭永杰分得130萬元。
三、徐漢城告知蕭永杰、黃佐民、陳毅鵬、褚宗琳（黃佐民、陳
    毅鵬及褚宗琳涉犯加重竊盜未遂罪部分，業經本院以111年
    度簡字第6號、第54號各判處有期徒刑3月）在A辦公室置放
    另1個保險箱且其身分證件不慎遺落在A辦公室，欲返回A辦
    公室取回證件及竊取保險箱內之現金，蕭永杰、黃佐民、陳
    毅鵬、褚宗琳皆因缺錢花用，遂允諾徐漢城一同前往，渠等
    即共同意圖為自己不法之所有，基於竊盜之犯意聯絡，於11
    0年10月24日3時許，由徐漢城駕駛車牌號碼000-0000號自小
    客車，搭載蕭永杰、黃佐民、陳毅鵬、褚宗琳前往A辦公室
    ，由徐漢城爬樹至A辦公室2樓外面鋁門處並破門進入A辦公
    室後，再開啟1樓後門讓蕭永杰、黃佐民及陳毅鵬入內，褚
    宗琳則在A辦公室外把風，徐漢城、蕭永杰、黃佐民及陳毅
    鵬則持可當兇器使用之鐵撬欲撬開置放其內之另一個大保險
    箱，惟因無法成功開啟，未取得任何財物即離去而未遂。
四、嗣根深公司總經理李世民於110年10月24日9時許得知A辦公
    室遭竊即報警處理，經警方到場在A辦公室內拾獲徐漢城遺
    落之皮夾（內有徐漢城之身分證、健保卡、機車駕照等證件
    ）並調閱監視器後，循線查知上情。
    理  由
一、上開犯罪事實，業經被告徐漢城及蕭永杰於審理中坦承不諱
    ，核與告訴人李世民於警詢中之指訴、證人王鵬翔與李文棣
    於警詢中之證述、證人李雅瑛、何霈珊、陳毅鵬、黃佐民及
    褚宗琳於警詢及偵查中之證述相符，復有桃園市政府警察局
    平鎮分局搜索扣押筆錄及扣押物品目錄表、贓物認領保管單
    、監視器畫面翻拍照片、刑案現場照片、購買鐵撬交易明細
    等在卷可稽（見110年度偵字第37949號卷第19至26頁、第57
    至64頁、第77至85頁、第91至95頁、第99至103頁、第109至
    113頁、第117頁、第131至174頁、第383至385頁、第397至4
    14頁、第449至458頁、第461至462頁、第465至482頁、第48
    5至488頁、第491至499頁、第503至505頁、第509至517頁、
    第521至523頁、第527至534頁、第537至539頁、第543至547
    頁、第551至553頁、第565至566頁、110年度偵字第38814號
    卷第45至53頁、第155至159頁、第183至189頁、第271至276
    頁、第359至367頁、110年度偵字第38824號卷第125至159頁
    、110年度偵字第38827號卷第49至61頁、第137至159頁、本
    院卷第187至190頁），足認被告徐漢城及蕭永杰之自白與事
    實相符，堪以採信，本件事證明確，被告2人犯行洵堪認定
    ，應予依法論科。
二、論罪科刑：
㈠、罪名：
 1、被告徐漢城部分：
　　於犯罪事實一所為，係犯刑法第320條第1項竊盜罪；於犯罪
    事實二所為，係犯刑法第321條第1項第3款之攜帶兇器竊盜
    罪；於犯罪事實三所為，係犯刑法第321條第2項、第1項第2
    款、第3款、第4款之結夥三人以上攜帶兇器毀越門窗竊盜未
    遂罪。
 2、被告蕭永杰部分：
　　於犯罪事實二所為，係犯刑法第321條第1項第3款之攜帶兇
    器竊盜罪；於犯罪事實三所為，係犯刑法第321條第2項、第
    1項第2款、第3款、第4款之結夥三人以上攜帶兇器毀越門窗
    竊盜未遂罪。　　
㈡、被告徐漢城與被告蕭永杰就犯罪事實二之犯行，有犯意聯絡
    及行為分擔，為共同正犯；被告徐漢城、被告蕭永杰與同案
    被告黃佐民、陳毅鵬、褚宗琳就犯罪事實三之犯行，有犯意
    聯絡及行為分擔，為共同正犯。
㈢、罪數：
    被告徐漢城於犯罪事實一至三先後進入A辦公室竊取現金及
    筆記型電腦，被告蕭永杰於犯罪事實二、三先後進入A辦公
    室竊取現金，雖皆是侵害同一被害人即根深公司之財產法益
    ，然客觀上是分次實行，具個別獨立性，足認被告徐漢城及
    被告蕭永杰所為上開各罪係基於個別犯意所為，行為互殊，
    均應予分論併罰。至公訴意旨就此部分認被告徐漢城所為犯
    罪事實一至三、被告蕭永杰所為犯罪事實二、三等犯行為於
    密接時、地，本於單一犯意接續進行，應為接續犯，而論以
    一罪，亦有未洽。
㈣、刑之加重、減輕事由
 1、被告蕭永杰前因竊盜案件，經本院以107年度壢簡字第498號
    判決判處有期徒刑3月確定，並於108年11月5日執行完畢，
    此有臺灣高等法院被告前案紀錄表在卷可稽，其於前開有期
    徒刑執行完畢後，5年內故意再犯本件有期徒刑以上之各罪
    ，為累犯，而參照司法院大法官釋字第775號解釋意旨，被
    告蕭永杰前已有竊盜犯行，足顯被告蕭永杰對刑之執行不知
    悔改，且對刑罰之反應力亦屬薄弱，此次加重最低本刑，對
    其人身自由所為之限制自無過苛之侵害，是認均應依刑法第
    47條第1項規定加重其刑。
 2、被告徐漢城前因公共危險案件，經本院以107年度桃交簡字
    第573號判決判處有期徒刑3月確定，並於107年7月30日易科
    罰金執行完畢，此有臺灣高等法院被告前案紀錄表在卷可稽
    ，其於前開有期徒刑執行完畢後，5年內故意再犯本件有期
    徒刑以上之罪，固為累犯，惟審酌其前案所犯案件為不能安
    全駕駛之公共危險罪，與本案罪質不同，依司法院大法官釋
    字第775號解釋意旨，認為被告徐漢城本件並無特別惡性或
    對刑罰反應力薄弱之情形，故無庸依累犯規定加重其刑。
 3、被告徐漢城及被告蕭永杰就犯罪事實三部分，皆係基於竊盜
    故意，著手為竊盜行為之實行而不遂，為未遂犯，爰依刑法
    第25條第2項之規定，減輕其刑。
㈤、爰審酌被告徐漢城及被告蕭永杰正值壯年，不思努力工作，
    因缺錢花用，而多次前往A辦公室竊取財物，被告徐漢城甚
    而邀約同案被告陳毅鵬、黃佐民及褚宗琳結夥三人以上、攜
    帶兇器及破壞門窗前往告訴人辦公室處所行竊之犯罪手段，
    對社會治安影響非輕，又考量上開辦公室內財物遭竊取金額
    、筆記型電腦之價值、鋁門及保險箱損壞之犯罪所生損害，
    被告徐漢城所分得200萬元中之49萬8,900元及被告蕭永杰所
    分得130萬元中之56萬9,700元現金，已返還告訴人，及被告
    2人於本院審理時均坦認犯行之犯後態度，兼衡被告徐漢城
    於警詢時自陳國中畢業之教育程度，家庭經濟狀況勉持，被
    告蕭永杰於警詢時自陳國中畢業之教育程度，家庭經濟狀況
    勉持，暨其等各別犯罪動機、目的、手段等一切情狀，分別
    量處如主文所示之刑，並就得易科罰金之刑諭知折算標準。
    　
三、沒收
㈠、共同正犯犯罪所得之沒收或追徵，應就各人所分得之數為之
    ；又所謂各人「所分得」之數，係指各人「對犯罪所得有事
    實上之處分權限」而言，其各成員有無犯罪所得、所得數額
    ，係關於沒收、追繳或追徵標的犯罪所得範圍之認定，雖非
    屬犯罪事實有無之認定，不適用「嚴格證明法則」，無須證
    明至毫無合理懷疑之確信程度，事實審法院仍應視具體個案
    之實際情形，於各共同正犯有無犯罪所得，或犯罪所得多寡
    ，綜合卷證資料及調查結果，依自由證明程序釋明其合理之
    依據而為認定，倘若共同正犯各成員內部間，對於不法利得
    分配明確時，應依各人實際分配所得宣告沒收；若共同正犯
    成員對不法所得並無處分權限，與其他成員亦無事實上之共
    同處分權限者，自不予諭知沒收；然若共同正犯各成員對於
    不法利得享有共同處分權限時，則仍應負共同沒收之責，此
    有最高法院106年度台上字第539號判決要旨可資參照。查被
    告徐漢城與被告蕭永杰就犯罪事實二所載竊盜犯行之犯罪所
    得為330萬元，2人分別分得200萬元及130萬元，業據其等供
    承明確（見本院卷第188頁、第288頁），是應按被告2人實
    際分得之數額，而各別宣告沒收。
㈡、就被告徐漢城分得200萬元部分，雖其於審理中供稱扣案之49
    萬元8,900元是跟家人的借款，竊取而得之200萬元已經花光
    等語，惟告訴人於審理中指稱：扣案的現金確實是根深公司
    失竊的款項，因為上面有我們公司去銀行領錢的蓋章等語，
    足認被告徐漢城辯稱不足採信，是該扣案之現金應為被告徐
    漢城竊取所得之贓款，而該49萬元8,900元已合法發還予告
    訴人，依刑法第38條之1第5項之規定，就此部分爰不予以宣
    告沒收；就被告蕭永杰分得130萬元部分，其於審理中供稱
    ：我拿21萬元去買扣案的金飾，警方扣得56萬9,700元現金
    是用犯罪所得買東西剩下來的等語，是就扣案之金塊2塊、
    金項鍊1條、金腳鍊1條、金戒指2個及金手鍊1條為被告蕭永
    杰以竊取所得130萬元中之21萬元變得之物品，爰應依刑法
    第38條之1第4項、第1項規定宣告沒收，並依同條第3項規定
    ，於全部或一部不能沒收或不宜執行沒收時，追徵其價額；
    就扣案之56萬9,700元部分為被告蕭永杰竊取所得之贓款，
    而該56萬9,700元已合法發還予告訴人，依刑法第38條之1第
    5項之規定，就此部分爰不予以宣告沒收；又就被告徐漢城
    竊盜所分得犯罪所得其餘未扣案之150萬1,100元，被告蕭永
    杰竊盜所分得犯罪所得其餘未扣案之52萬300元部分，爰依
    刑法第38條之1第1項前段、第3項規定，皆應予分別於被告2
    人犯行之主文項下宣告沒收，並於全部或一部不能沒收或不
    宜執行沒收時，亦各按150萬1,100元、52萬300元追徵其價
    額。
㈢、被告徐漢城就犯罪事實一所載竊盜犯行之犯罪所得為筆電1台
    ，並未扣案，爰依刑法第38條之1第1項前段、第3項規定，
    應予宣告沒收，並於全部或一部不能沒收或不宜執行沒收時
    ，追徵其價額；另就犯罪事實一所載竊盜犯行之犯罪所得95
    9元，已合法發還予告訴人，依刑法第38條之1第5項之規定
    ，爰不予以宣告沒收。
㈣、未扣案之供被告2人犯罪所用之鐵撬2支，雖為被告2人所有，
    然非違禁物，價值甚微，且共同被告陳毅鵬於審理中供稱：
    鐵撬丟在工廠外面的排水溝等語，是無證據證明仍存在，難
    認就此有宣告沒收之刑法上重要性，考量開啟沒收程序之成
    本及效益，避免日後執行過度耗費司法資源，爰依刑法第38
    條之2第2項之規定不予宣告沒收或追徵。
㈤、查扣案之黑色賓士車1台及賓士車鑰匙1把，為被告徐漢城所
    有且供其犯行所用之物乙節，為被告徐漢城所坦認（見本院
    卷第298至299頁），惟審酌被告徐漢城利用該部車輛係搭載
    其他共同被告前往案發現場，而該次竊盜因未能打開保險箱
    而未竊得財物等情，相較於該車輛之價值，若予沒收，顯失
    衡平，亦有過苛。是該部車輛雖係供被告徐漢城犯竊盜罪所
    用，惟其沒收有過苛之情形，依刑法第38條之2第2項規定，
    不予沒收。
㈥、至本案其餘之扣案物，未經本判決敘及者，皆經本院依卷內 
    事證審認與本案所涉各罪無涉，尚乏沒收之依據，併此敘明
     。　　　
據上論斷，應依刑事訴訟法第273條之1第1項、第299條第1項前
段，判決如主文。
本案經檢察官王柏淨提起公訴，檢察官劉倍到庭執行職務。
中　　華　　民　　國　　111 　年　　4 　　月　　22　　日
                  刑事第八庭    法　官　郭書綺
附表
編號 名稱  宣告內容  一 未扣案之犯罪所得華碩筆記型電腦1台  沒收，於全部或一部不能沒收或不宜執行沒收時，追徵其價額。  二 未扣案之犯罪所得新臺幣150萬1,100元    三 未扣案之犯罪所得新臺幣52萬300元    四 扣案之犯罪所得變得之物金塊2塊、金項鍊1條、金腳鍊1條、金戒指2個及金手鍊1條   
　　　　　　　　　　
以上正本證明與原本無異。
如不服本判決應於收受判決後20日內向本院提出上訴書狀，並應
敘述具體理由。其未敘述上訴理由者，應於上訴期間屆滿後20日
內向本院補提理由書(均須按他造當事人之人數附繕本)「切勿逕
送上級法院」。 
　　　　　　　   　　　　　　　　書記官　蔡忠晏
中　　華　　民　　國　　111 　年　　4 　　月　　22　　日
附錄本案論罪法條：
第320條
意圖為自己或第三人不法之所有，而竊取他人之動產者，為竊盜
罪，處五年以下有期徒刑、拘役或五十萬元以下罰金。
意圖為自己或第三人不法之利益，而竊佔他人之不動產者，依前
項之規定處斷。
前二項之未遂犯罰之。

第321條
犯前條第一項、第二項之罪而有下列情形之一者，處六月以上五
年以下有期徒刑，得併科五十萬元以下罰金：
一、侵入住宅或有人居住之建築物、船艦或隱匿其內而犯之。
二、毀越門窗、牆垣或其他安全設備而犯之。
三、攜帶兇器而犯之。
四、結夥三人以上而犯之。
五、乘火災、水災或其他災害之際而犯之。
六、在車站、港埠、航空站或其他供水、陸、空公眾運輸之舟、
    車、航空機內而犯之。
前項之未遂犯罰之。